【裁判字號】    88,上訴,3730
【裁判日期】    890121
【裁判案由】    毒品危害防制條例
【裁判全文】
臺灣高等法院刑事判決                          八十八年度上訴字第三七三０號
    上 訴 人
    即 被 告  甲○○
右上訴人因違反毒品危害防制條例案件，不服臺灣板橋地方法院八十八年度訴字第一
二二一號，中華民國八十八年八月二十七日第一審判決（起訴案號：臺灣板橋地方法
院檢察署八十七年度偵字第二二六七四號），提起上訴，本院判決如左：
    主  文
上訴駁回。
    事  實
一、甲○○素行不良，有竊盜等前科，均經處刑，並執行完畢（未構成累犯）。其仍
    不知悔改，明知安非他命係第二級毒品，不得轉讓，竟因見已成年之友人陳志強
    毒癮發作，乃基於轉讓第二級毒品之犯意，於民國（下同）八十七年九月間某日
    ，在臺北縣三峽鎮○○路「李記超商」前，無償提供其自己向綽號「阿清」之人
    所購得之第二級毒品安非他命（共淨重三公克），供陳志強施用。甲○○於陳志
    強收受後，旋即搭車返回臺北縣中和市住處，迨至當日晚間，因覺不妥，且自己
    亦無安非他命可供施用，復回到「李記超商」，向陳志強取回上開安非他命，並
    借陳某新臺幣（下同）五千元。嗣於同年十月十三日晚上十時三十分許，陳志強
    約同甲○○至另友人陳澤民位於臺北縣三峽鎮○○路三六九號八樓之一之住處，
    欲返還上開五千元時，為警當場查獲，並扣得甲○○所有上開轉讓給陳志強後又
    取回之安非他命（共淨重三公克）。
二、案經臺北縣警察局中和分局報請臺灣板橋地方法院檢察署檢察官偵查起訴。
    理  由
一、右開事實，業據上訴人即被告甲○○於警訊、偵查、原審及本院審理中供認不諱
    ，核與陳志強於警訊及偵查中證述情節相符，並有搜索扣押證明筆錄在卷、及安
    非他命（共淨重三公克）扣案足資佐證。被告雖辯稱：伊自己知道自己不對，故
    已向陳志強拿回來，請求從輕處斷云云，惟被告於事後縱令取回安非他命，仍難
    解免其應負之刑責。是被告之犯行，因罪證明確，堪以認定，應予依法論科。
二、核被告甲○○所為，係犯毒品危害防制條例第八條第二項轉讓第二級毒品罪，其
    以轉讓前持有安非他命之行為，應為嗣後轉讓之高度行為所吸收，不另論罪。原
    審以被告所為係違反毒品危害防制條例第八條第二項、第十八條第一項前段等規
    定，審酌被告犯罪後坦承犯行，其提供安非他命予人吸用，危害他人身體健康，
    製造社會問題及潛藏之危險，惟犯罪後態度良好，轉讓之安非他命數量不多，且
    於轉讓後旋又取回等一切情狀，量處有期徒刑柒月，復以扣案之安非他命（共淨
    重三公克），為第二級毒品，依毒品危害防制條例第十八條第一項前段規定，不
    問屬於犯人與否，均諭知沒收銷燬之。並說明查扣之分裝袋、玻璃球及吸管等物
    ，與本件無關，無從宣告沒收之意旨，經核其認事用法並無不合，量刑亦稱妥適
    。本件被告之上訴意旨，請求輕處，難認為有理由，應予駁回。
據上論結，應依刑事訴訟法第三百六十八條，判決如主文。
本案經檢察官張秋雲到庭執行職務。
中     華     民     國     八十九    年      一     月      二十一     日
                            臺灣高等法院刑事第十六庭
                                審判長法  官  許  增  男
                                      法  官  黃  鴻  昌
                                      法  官  蔡  彩  貞
右正本證明與原本無異。
如不服本判決應於收受送達後十日內向本院提出上訴書狀，其未敘述上訴之理由者並
得於提起上訴後十日內向本院補提理由書（均須按他造當事人之人數附繕本）。
                                      書記官  李  元  康
中     華     民     國     八十九    年      一     月      二十四     日
附錄：本案論罪科刑法條全文
毒品危害防制條例第八條：
轉讓第一級毒品者，處一年以上七年以下有期徒刑，得併科新臺幣一百萬元以下罰金
。
轉讓第二級毒品者，處六月以上五年以下有期徒刑，得併科新臺幣七十萬元以下罰金
。
轉讓第三級毒品者，處三年以下有期徒刑，得併科新臺幣三十萬元以下罰金。
前三項之未遂犯罪之。


司法院資訊處製作；財團法人民間司法改革基金會備份。
